【裁判字號】    95,上易,266
【裁判日期】    951025
【裁判案由】    侵權行為損害賠償
【裁判全文】
臺灣高等法院臺中分院民事判決  95年度上易字第266號
上  訴  人  苗栗縣後龍鎮公所
法定代理人  乙○○
上  訴  人  甲○○
共      同
訴訟代理人  張智宏律師
複  代理人  王庭鴻律師
被  上訴人  丙○○
訴訟代理人  丁○○
上列當事人間請求侵權行為損害賠償事件，上訴人對於中華民國
95年6月13日臺灣苗栗地方法院94年度訴字第188號第一審判決提
起上訴，本院於95年10月11日言詞辯論終結，判決如下：
    主  文
原判決關於命上訴人苗栗縣後龍鎮公所連帶給付部分，及該部分
假執行之宣告，暨訴訟費用之裁判均廢棄。
上列廢棄部分，被上訴人在第一審之訴及其假執行之聲請均駁回
。
上訴人甲○○之上訴駁回。
第一、二審訴訟費用由上訴人甲○○負擔5分之1，餘由被上訴人
負擔。
    事實及理由
一、被上訴人起訴主張：上訴人甲○○受僱於上訴人苗栗縣後龍
    鎮公所擔任沿海地區海岸清潔維護之短期臨時清潔人員，於
    民國92年9月15日上午8時許，駕駛車號MH-3848號自小貨車
    搭載同為上訴人苗栗縣後龍鎮公所臨時工之訴外人胡桂香、
    劉林銀及邱魏桔妹，沿後龍鎮中和里西濱海口附近產業道路
    由西向東往迴天宮方向行駛，行經西濱公路北向107點2公里
    慢車道之交岔路口時，疏未注意行經閃光紅燈號誌路口支線
    道路時，應停車讓幹線道路車輛先行之規定，竟貿然通過該
    路口，適被上訴人騎乘車號IHB- 656號重型機車沿西濱公路
    慢車道由南往北方向行經該路口，致被上訴人所騎乘之機車
    車頭撞擊小貨車右後側車身，並致被上訴人所有之上開機車
    毀損，及受有頭部外傷併氣腦症、兩側股骨骨折、左側髕股
    骨折、右大腿深部撕裂傷、全身多處挫傷及擦傷之傷害。被
    上訴人因之受有損害即醫療費用新台幣（下同）408,066元
    、減少勞動能力損害360,000元、增加生活上之需要572,000
    元及精神慰撫金700,000元，共計2,040,066元。爰先位之訴
    依侵權行為之法律關係，訴請上訴人應連帶給付被上訴人2,
    040,066元，及自民國92年9月16日起至清償日止，按年息百
    分之5計算之利息，備位之訴依國家賠償法之相關規定，訴
    請上訴人苗栗縣後龍鎮公所應給付被上訴人2,040,066元，
    及自92年9月16日起至清償日止，按年息百分之5計算之利息
    等語（被上訴人於二審僅主張侵權行為之法律關係而為請求
    ，備位之訴部分經本院行使闡明權後，不再主張國家賠償法
    之法律關係。）
二、上訴人則辯以：
  (一)本件車禍事故之發生，上訴人甲○○並無肇事責任：
    1.按閃光紅燈表示「停車再開」，車輛應減速接近，先停止
      於交岔路口前，讓幹線道車優先通行後認為安全時，方得
      續行，且汽車行駛時，應注意車前狀況，隨時採取必要之
      安全措施。上訴人甲○○於偵訊時即供陳，其行經涵洞時
      有停車查看有無車經過始再開車，反之，被上訴人所行駛
      道路上除設有「減速標線」外，並設有「停車再開」標字
      ，惟被上訴人行經該路段不但未減速慢行及停車再開，反
      高速行駛。是以本件車禍之發生，上訴人甲○○應無肇事
      責任，而被上訴人方為肇事原因。
    2.上訴人甲○○所駕駛之小貨車係遭被上訴人所騎乘之機車
      側撞，且當時上訴人甲○○之車速緩慢，被上訴人之車速
      甚快之事實，除據上訴人甲○○於警訊、偵查中陳述明確
      外，並經目擊證人胡桂香、劉林銀、邱魏桔妹及李承和等
      人於警訊、偵查中證述無訛，且依現場圖及現場照片所示
      ，上訴人甲○○所駕自小貨車係右側中後方遭被上訴人撞
      擊，並於撞擊後側翻，被上訴人所騎乘之機車車頭全毀，
      現場沒有煞車痕跡，被上訴人於撞及自小貨車後人往前飛
      越該自小貨車達24.3公尺遠，足證本件車禍之發生應係被
      上訴人騎乘機車行經肇事路口時，不僅未減速慢行，反貿
      然高速行駛，致側撞上訴人甲○○所駕駛之自小貨車。
    3.台灣省竹苗區車輛行車事故鑑定委員會鑑定意見認為上訴
      人甲○○駕駛自小貨車行經閃光紅燈號誌路口支線道車未
      讓幹道車先行為肇事主因，被上訴人駕駛重機車行經閃光
      黃燈號誌路口未注意車前狀況為肇事次因。台灣省行車事
      故覆議鑑定委員會之鑑定意見認為上訴人甲○○駕駛自小
      貨車行經閃光紅燈號誌路口支線道車未讓幹道車先行為肇
      事主因，被上訴人駕駛重機車行經閃光黃燈號誌交岔路口
      未減速接近且未注意車前狀況為肇事次因。惟查依警方所
      繪道路交通事故現場圖所示，被上訴人所行向之道路上特
      別註記有「慢車道」之道路寬為5.7公尺，而上訴人甲○
      ○行向之道路路寬有39.3公尺，上訴人甲○○行向之車道
      寬度約為被上訴人行向道路寬度之7倍，足見上訴人甲○
      ○所行之道路方為主幹道而非支線道路。又上訴人甲○○
      行經肇事閃紅燈路口時確有停下再過，已如上述，且上訴
      人甲○○所駕小貨車係於通過被上訴人所行之慢車道後始
      被被上訴人撞及，亦即撞擊點並非於慢車道上，故本件車
      禍肇事責任之歸屬應無道路交通安全規則第102條第1項第
      1款之適用，是前揭二鑑定結果意見書皆與事實不符，而
      不足採。
  (二)本件上訴人甲○○於本件車禍發生時，係於上訴人苗栗縣後
    龍鎮公所擔任清潔隊員職務，而事發當時上訴人甲○○係駕
    駛MH－3848號自小貨車，並載有後龍鎮公所臨時工胡桂香等
    3人前往天宮割草，上訴人甲○○在本件車禍發生時，顯
    係在依法執行清潔隊員之職務，則上訴人甲○○縱有因駕駛
    不慎而造成被上訴人損害，依最高法院著有67年台上字第11
    96號判例及87年度台上字第473號裁判意旨，被上訴人僅得
    依國家賠償法規定求償，而不得逕依民法第184條規定求償
    。故被上訴人援依民法第184條、第188條規定請求上訴人2
    人連帶損害賠償，依法自容有不合，又被上訴人對於本件車
    禍發生至少顯與有重大過失，上訴人自得依民法第217條過
    失相抵之規定請求減少或免除賠償金額等語。答辯之聲明：
    駁回被上訴人之訴及假執行之聲請。
三、原審審酌兩造之攻擊防禦方法後，就先位之訴判決上訴人應
    連帶給付被上訴人396,382元，及自民國92年9月16日起至清
    償日止，按年息百分之五計算之利息；被上訴人其餘之訴駁
    回，並以供擔保為條件之假執行及免為假執行宣告。上訴人
    上訴之聲明：(一)原判決不利上訴人部分廢棄；(二)上開廢棄部
    分，被上訴人在原審之訴駁回；(三)第一、二審訴訟費用由被
    上訴人負擔。(四)若受不利判決，上訴人願供擔保請宣告准予
    免為假執行。被上訴人答辯之聲明：(一)駁回上訴；(二)第一、
    二審訴訟費用由上訴人負擔。（被上訴人一審敗訴部分未據
    聲明不服，於二審僅就侵權行為之法律關係而為請求，備位
    之訴部分不再主張。）
四、被上訴人主張上訴人甲○○受僱於上訴人苗栗縣後龍鎮公所
    擔任沿海地區海岸清潔維護之短期臨時清潔人員，於92年9
    月15日上午8時許，駕駛車號MH-3848號自小貨車搭載同為上
    訴人苗栗縣後龍鎮公所臨時工即訴外人胡桂香、劉林銀及邱
    魏桔妹，沿後龍鎮中和里西濱海口附近產業道路由西向東往
    迴天宮方向行駛，行經西濱公路北向107點2公里慢車道之閃
    光紅燈號誌交岔路口時，適被上訴人騎乘車號IHB-656號重
    型機車沿西濱公路慢車道由南往北方向行經該閃光黃燈號誌
    路口，被上訴人所騎乘之機車車頭撞擊上訴人甲○○所駕駛
    之自小貨車右後側車身，致被上訴人受有頭部外傷併氣腦症
    、兩側股骨骨折、左側髕股骨折、右大腿深部撕裂傷、全身
    多處挫傷及擦傷之傷害，上訴人甲○○亦受有頭部外傷、左
    肩挫擦傷之傷害之事實，為兩造所不爭執，並有被上訴人所
    提診斷證明書、大千綜合醫院醫療費用收據8紙、鑑定委員
    會鑑定意見書1件、免用統一發票收據38紙、存款存摺明細1
    紙、在職證明1紙、畢業證書1紙等件附卷可憑，且經本院及
    原法院依職權調取原法院93年度苗交簡字第149、282號業務
    過失傷害案件刑事卷宗查閱無訛，堪信為真實。
五、本件被上訴人主張上訴人甲○○於行經前開裝置有閃光紅燈
    號誌之支線道交岔路口，未遵守交通號誌停車查看，確定主
    幹道無來車後再行穿越主幹道之規定，貿然由支線道逕行穿
    越主幹道，致肇本件車禍事故之發生；惟上訴人則稱本件車
    禍發生應係被上訴人騎乘機車行經肇事路口時，不但未減速
    慢行，反高速行駛，致側撞上訴人甲○○所駕駛自小貨車，
    上訴人甲○○應無肇事責任，而被上訴人方為肇事原因。是
    兩造爭執在於過失責任之有無。經查：
  (一)本件車禍肇事交岔路口現場，被上訴人所行方向號誌為閃光
    黃燈，上訴人甲○○所行方向號誌為閃光紅燈，為兩造所不
    爭執，則上訴人甲○○於行經有閃光紅燈號誌之交岔路口，
    自應注意遵守該燈光號誌之指示，即應停車再開，車輛應減
    速接近，先停止於交岔路口前，讓幹道車優先通行後認為安
    全時，方得續行。又本件車禍當時為上午8時許，天候晴、
    有日間自然光線、路面乾燥無缺陷、無障礙物、閃光號誌動
    作正常、視距良好，依當時情形並無不能注意之情事，已據
    本院依職權調取原法院93年度苗交簡字第149、282號業務過
    失傷害案件刑事卷宗查閱無訛。
  (二)按汽車行駛至交岔路口，應遵守燈光號誌或交通警察之指示
    ，遇有交通警察指揮與燈光號誌並用時，以交通警察之指揮
    為準；又閃光黃燈表示「警告」，車輛應減速接近，注意安
    全，小心通過。閃光紅燈表示「停車再開」，車輛應減速接
    近，先停止於交岔路口前，讓幹道車優先通行後認為安全時
    ，方得續行，道路交通安全規則第102條第1項第1款、道路
    交通標誌標線號誌設置規則第211條第1項第1、2款分別定有
    明文。是上訴人甲○○駕車行經前開交岔路口，應注意並能
    注意而疏未注意上開應減速接近，先停止於交岔路口前，讓
    幹道車優先通行後認為安全時，方得續行之規定，貿然由支
    線道逕行穿越主幹道，致肇本件車禍事故之發生，並致被上
    訴人受有傷害，上訴人甲○○為有過失，自堪認定。且本件
    車禍肇事責任，經送請台灣省竹苗區車輛行車事故鑑定委員
    會鑑定及台灣省行車事故覆議鑑定委員會覆議結果，亦均認
    上訴人甲○○駕駛自小貨車行經閃光紅燈號誌路口支線道車
    未讓幹道車先行為肇事主因，有上開鑑定委員會鑑定意見書
    、覆議鑑定委員會函影本（詳原審卷第98、164頁）在卷可
    按。上訴人所辯其無過失云云，自無足採。
  (三)上訴人雖以上訴人甲○○行經涵洞時有停車查看有無車經過
    始再開車，而被上訴人所行駛道路上除設有「減速標線」外
    ，並設有「停車再開」標字，惟被上訴人行經該路段不但未
    減速慢行及停車再開，反高速行駛，致側撞上訴人甲○○所
    駕駛自小貨車，被上訴人於撞及自小貨車後人往前飛越該貨
    車達24.3公尺遠，亦足證本件車禍發生應係被上訴人過失云
    云。惟查，被上訴人於本件車禍肇事縱與有過失，亦非上訴
    人甲○○得據為免責之理由。況上訴人甲○○果有先停止於
    交岔路口前，應能注意及被上訴人騎乘機車已行近交岔路口
    ，自應讓被上訴人先行，於認為安全後方得續行。是其未讓
    行駛幹道線之被上訴人先行，致肇本件車禍事故發生，自難
    解免其過失責任。另上訴人以依警方所繪道路交通事故現場
    圖所示，被上訴人所行向之道路上特別註記有「慢車道」之
    道路寬為5.7公尺，而上訴人甲○○行向之道路路寬有39.3
    公尺，上訴人甲○○行向之車道寬度約為被上訴人行向道路
    寬度之7倍，足見上訴人甲○○所行之道路方為主幹道而非
    支線道路。又上訴人甲○○行經肇事閃紅燈路口時確有停下
    再過，已如上述，且上訴人甲○○所駕小貨車係於通過被上
    訴人所行之慢車道後始被被上訴人撞及，亦即撞擊點並非於
    慢車道上，故本件車禍肇事責任之歸屬應無道路交通安全規
    則第102條第1項第1款之適用，是前揭二鑑定結果意見書皆
    與事實不符，而不足採云云置辯。惟主幹道與支線道路之區
    ○○○○道路寬度之大小為據，且本件事故發生現場確為閃
    光紅燈及閃光黃燈之交岔路口，並有照片附於上開刑事卷可
    稽，則上訴人前揭所辯，自無足採。是上訴人辯稱前揭鑑定
    意見書與事實不符，請求再送請國立交通大學鑑定云云，核
    無必要。
六、上訴人又抗辯稱上訴人甲○○與上訴人苗栗縣後龍鎮公所間
    雖係僱傭關係，惟其在本件車禍發生時，顯係在依法執行清
    潔隊員之職務，則上訴人甲○○縱有於前往執行公務時因駕
    駛不慎而造成被上訴人損害，被上訴人亦僅得依國家賠償法
    規定向上訴人苗栗縣後龍鎮公所求償，而不得逕依民法第18
    4條及第188條規定向上訴人苗栗縣後龍鎮公所求償云云。
  (一)按公務員於執行職務行使公權力時，因故意或過失不法侵害
    人民自由或權利者，國家應負損害賠償責任。國家賠償法第
    2條第2項前段定有明文。國家賠償法對「公務員」之定義，
    係採取最廣義之界定，即「依法令從事於公務之人員」（國
    家賠償法第2條第1項規定參照），至於其係正式任用、聘僱
    、試用、編制內、編制外、專職或兼職人員，其薪資係俸給
    或勞務報酬，均非所問。本件上訴人甲○○是公共服務擴大
    就業方案所聘僱之清潔人員，其擔任後龍鎮沿海地區海岸維
    護工作，應屬廣義之公務員（法務部93年3月22日法律決字
    第0930011022號函參照）。
  (二)查上訴人甲○○受僱擔任之工作項目為1.海岸清潔維護2.其
    他與上述工作相當之職務與工作3.臨時交辦事項（參就業契
    約書第2條，原審卷第247頁），92年9月15日本件事故發生
    當日上訴人甲○○等一組工作人員，奉調派擔任後龍鎮○○
    里○○道路環境清潔維護工作，後龍鎮公所因未有分配任務
    專車，由上訴人甲○○等一組工作人員，臨時使用私有車輛
    ，自行前往指定地點服勤，此有苗栗縣後龍鎮公所95年4月3
    日後鎮清字第0950003415號函可稽（參原審卷第233頁），
    準此，可知上訴人甲○○受僱於上訴人後龍鎮公所係負責沿
    海地區海岸清潔維護及與海岸清潔維護相當之職務與工作，
    駕駛車輛載送人員並非其負責之職務範圍，且與海岸清潔維
    護工作顯不相當，是上訴人甲○○於事發當日駕駛私有車輛
    載送同組工作人員自行前往指定地點，應非執行職務之必要
    行為，上訴人苗栗縣後龍鎮公所亦未指派上訴人甲○○擔任
    駕駛工作載送同組工作人員前往指定地點服勤，故上訴人甲
    ○○駕駛車輛肇事，非屬執行職務行使公權力之行為，本件
    自不適用國家賠償法之相關規定。至上訴人所指最高法院93
    年台上字第255號判決係為垃圾車司機駕駛垃圾車不當而發
    生車禍，因駕駛工作本即為垃圾車司機之業務範圍，故該案
    事故發生時，垃圾車司機為執行職務行使公權力，而有國家
    賠償責任之適用，此與本件情形不盡相同，附此敘明。
  (三)復按民法第188條第1項所謂受僱人因執行職務不法侵害他人
    之權利，不僅指受僱人因執行其所受命令，或委託之職務自
    體，或執行該職務所必要之行為，而不法侵害他人之權利者
    而言，即受僱人之行為，在客觀上足認為與其執行職務有關
    ，而不法侵害他人之權利者，就令其為自己利益所為亦應包
    括在內（最高法院42年度台上字第1224號判例參照）。查本
    件上訴人甲○○受僱於上訴人後龍鎮公所係負責沿海地區海
    岸清潔維護及與海岸清潔維護相當之職務與工作，駕駛車輛
    載送人員並非其負責之職務範圍，且與海岸清潔維護工作顯
    不相當，是上訴人甲○○於事發當日駕駛私有車輛載送同組
    工作人員自行前往指定地點，應非執行職務之必要行為，上
    訴人苗栗縣後龍鎮公所亦未指派上訴人甲○○擔任駕駛工作
    載送同組工作人員前往指定地點服勤，此有苗栗縣後龍鎮公
    所95年4月3日後鎮清字第0950003415號函附卷可稽（參原審
    卷第233頁），故上訴人甲○○事發當日駕駛私有車輛載送
    他人，途中發生車禍，難認客觀上係受僱人因執行職務不法
    侵害他人之行為，上訴人苗栗縣後龍鎮公所自不負侵權行為
    之損害賠償責任，故僅應由上訴人甲○○負損害賠償責任。
    本件上訴人後龍鎮公所嗣後稱上訴人甲○○為其受僱人，當
    時依法執行清潔隊員職務，與前揭函意旨不符，難以採信，
    而被上訴人起訴前未踐行以書面向上訴人後龍鎮公所請求協
    議之程序，已不得依國家賠償法規定請求損害賠償，是上訴
    人後龍鎮公所上開辯詞顯係卸責之詞，自不影響本院對事實
    之認定。
七、按不法侵害他人之身體或健康者，對於被害人因此喪失或減
    少勞動能力或增加生活上之需要時，應負損害賠償責任；又
    不法侵害他人之身體、健康、名譽、自由、信用、隱私、貞
    操，或不法侵害其他人格法益而情節重大者，被害人雖非財
    產上之損害，亦得請求賠償相當之金額，民法第193條第1項
    、第195條第1項分別定有明文。茲就被上訴人所受損害審酌
    如下：
  (一)醫療費用、復健費用、醫療器材費用及整型費用部分：被上
    訴人所提出大千綜合醫院診斷證明書2件、大千綜合醫院醫
    療費用收據8紙為證，依被上訴人所受傷害及醫療費用收據
    載明治療費別，雖均屬醫療上必要費用，惟依上開收據所示
    ，被上訴人自付金額部分僅為33,878元，其餘均由健保局給
    付，是被上訴人就其自付額33, 878元部分之請求，應予准
    許。至其餘健保局所給付部分，自非有據，應予駁回。另被
    上訴人主張其支出之醫療器材費用1,290元，業據提出免用
    統一發票收據2紙為證，依被上訴人受傷及開刀治療情形，
    堪認係必要之費用，自應准許。其餘部分之預估整型等費用
    ，既為上訴人所否認，被上訴人就其未來有何需繼續治療、
    復健或整型必要，又未據舉證以實其說，則其此部分之主張
    自無可採，應予駁回。
  (二)減少勞動能力之損害部分：被上訴人主張其因需醫療、復健
    、修養共計20個月無法工作，而依被上訴人受傷前平均每月
    之收入為18,000元，其所減少勞動能力之損害共計360,000
    元之事實，雖據提出上訴人所不爭執之在職證明及診斷證明
    書為證。惟依被上訴人所提大千綜合醫院所出具之診斷證明
    書所示（詳原審卷第101頁），被上訴人自92年9月15日至同
    年10月1日住院期間之17日，被上訴人自係無法工作，另依
    被上訴人受傷情形觀之，該診斷證明書所載被上訴人需休養
    3個月，應非虛言，則被上訴人自92年10月2日起3個月無法
    工作，亦堪認定。是被上訴人主張前開3個月又17日無法工
    作，受有減少收入共64,200元之損害，應屬有據。至其餘部
    分，被上訴人既未能另舉證證明，礙難准許。
  (三)增加生活上之需要部分：
    (1)看護費用部分：被上訴人主張僱用他人看護之費用共支出
      90,000元，而被上訴人之母為予以被上訴人更妥善照顧及
      節省高額看護費，辭去其每月2萬元之工作，在家照顧被
      上訴人共18個月，其自行看護之費用共為360,000元等情
      ，固據提出免用發票收據3紙及各類所得扣繳暨免扣繳憑
      單1紙（詳卷第108、120頁）為證。惟依被上訴人受傷情
      形及前開住院及需休養3個月期間觀之，被上訴人前揭主
      張其僱用他人看護而支出之費用90,000元，堪認屬必要，
      應予准許。被上訴人其餘請求部分，既未舉證證明有何看
      護之必要，自難准許。
    (2)計程車費、身體調養補品費用、電話費及其他開銷費用部
      分：被上訴人主張共支出122,000元，惟除其中就醫往返
      之計程車費用29,500元部分，業據提出免用統一發票收據
      為證，並經證人即計程車司機陳宗到庭證述屬實，堪認屬
      必要之支出，應予准許外，其餘部分，被上訴人均未舉證
      以實其說，自難准許。
  (四)精神慰撫金部分：被上訴人主張因系爭車禍身心嚴重受傷，
    請求700,000元之精神慰撫金云云。經查，被上訴人因本件
    車禍受有頭部外傷併氣腦症等傷，且因之住院17日，出院後
    猶需繼續休養3個月，且迄93年7月14日止，仍繼續回醫院門
    診8次及復健20次，且被上訴人所受傷害已難完全恢復正常
    之健康與功能，並經苗栗縣政府判定為免服兵役等情，有被
    上訴人所提前開大千綜合醫院診斷證明書及免役證明書、台
    中榮民總醫院兵役用診斷證明書等附卷可憑，自堪信被上訴
    人所受之痛苦程度非輕。又被上訴人名下無何財產，上訴人
    甲○○名下有不動產，財產總值約3,869,187元等情，業據
    原法院依職權調取兩造之財產狀況查明無訛。審酌兩造身分
    地位、經濟狀況及被上訴人傷勢及治療過程所受痛苦等一切
    情狀，認被上訴人請求700,000元之慰撫金，尚屬過高，應
    予核減為500,000元，始為公允。
  (五)綜上，被上訴人共計受有718,868元之損害。
八、本件車禍事故之發生，上訴人甲○○固有過失，惟被上訴人
    騎乘機車行經上述閃光黃燈交岔路口，本應應減速接近，注
    意安全，小心通過，且應注意車前狀況，並隨時採取必要之
    安全措施，而依當時情形，並無不能注意之情事，竟疏未注
    意前開規定，反貿然高速行駛而撞擊上訴人所駕駛之自小貨
    車，屬與有過失，自應依民法第217條第1項與有過失之規定
    減輕上訴人責任。審酌本件肇事之情狀，認被上訴人與上訴
    人甲○○應負擔之過失責任比例為一比二，爰減輕上訴人三
    分之一之賠償金額即239,623元。又上訴人甲○○因本件車
    禍所受損害，依民法第334條第1項、第337條規定自亦得主
    張抵銷。經查，上訴人甲○○主張因本件車禍發生而受有傷
    害，期間經前往醫院治療共計支出醫藥費用12,050元之事實
    ，固據提出被上訴人所不爭執之診斷證明書1紙、醫療費用
    收據3紙及收據4紙為證。惟依上訴人所提醫療費用收據，其
    中上訴人給付之醫療費用僅為1, 450元，其餘為健保給付，
    自難認係上訴人甲○○所得為請求。另依上訴人所提收據4
    紙所載之大七厘散支出部分，尚難認係醫療上之必要費用。
    是上訴人甲○○所受醫療費用之損失，依上所述僅為1, 450
    元。再依上訴人甲○○所受傷害為頭部外傷及左肩挫擦傷，
    審酌其所受傷害輕微，及兩造身分地位、經濟狀況及上訴人
    甲○○傷勢及治療過程所受痛苦等一切情狀，認其主張受有
    精神慰撫金50,000元之損害，尚屬過高，應予核減為10,000
    元，始為公允。是上訴人甲○○因本件車禍，共計受有11,
    450元之損害。惟上訴人甲○○與被上訴人就本件車禍之過
    失責任比例為二比一，已如前述，則上訴人甲○○自僅能就
    其中三分之一之損害即3,817元部分主張抵銷。被上訴人因
    本件車禍所受損害共計475,428元，而本件被上訴人既自承
    已領取汽車強制責任保險金79,046元，則該保險金自應予扣
    除，扣除後為396,382元。
九、綜上所述，被上訴人因本件車禍受有損害，自應由上訴人甲
    ○○負責賠償。從而，被上訴人依民法第184條第1項規定，
    請求上訴人甲○○賠償396,382元，及自92年9月16日起至清
    償日止，按年息百分之五計算之利息，為有理由，應予准許
    ，逾此範圍及對上訴人苗栗縣後龍鎮公所之請求，則均屬無
    據，應予駁回。被上訴人上開請求應准許部分，並依職權宣
    告假執行。至於被上訴人敗訴部分，其假執行之聲請失所附
    麗，應併予駁回。原審就被上訴人請求上訴人苗栗縣後龍鎮
    公所部分，為上訴人苗栗縣後龍鎮公所敗訴之判決，並為假
    執行之宣告，自有未洽。上訴意旨就此部分指摘原判決不當
    ，求予廢棄改判，為有理由。至於上訴人甲○○敗訴部分，
    原審判命上訴人甲○○給付，並為假執行之宣告，核無違誤
    ，上訴意旨，就此部分，仍執陳詞，指摘原判決不當，求予
    廢棄，為無理由，應駁回其上訴。
十、本件事證已臻明確，兩造所提其餘攻擊防禦方法及舉證，與
    判決結果不生影響，爰不一一論述。
十一、據上論結，本件上訴人苗栗縣後龍鎮公所之上訴為有理由，
    上訴人甲○○之上訴為無理由，依民事訴訟法第449條第1項
    、第450條、第78條，判決如主文。
中    華    民    國    95    年    10    月    25    日
                      民事第五庭審判長法  官  林陳松
                                      法  官  鄭金龍
                                      法  官  王重吉
以上正本係照原本作成。
不得上訴。
                                      書記官  紀美鈺
中    華    民    國    95    年    10    月    26    日
                                                      Ｈ


司法院資訊處製作；財團法人民間司法改革基金會備份。
